臺灣桃園地方法院刑事判決　　　　　　 96年度審易字第167號
公　訴　人　臺灣桃園地方法院檢察署檢察官
被　　　告　丙○○
　　　　　　乙○○
上列被告因竊盜案件，經檢察官提起公訴（96年度偵字第8033號
），被告於本院準備程序進行中，就被訴事實為有罪之陳述，經
本院告知簡式審判程序意旨，並聽取當事人之意見後，本院裁定
依簡式審判程序審理，判決如下：
    主  文
丙○○共同攜帶兇器、毀壞門扇竊盜，累犯，處有期徒刑壹年貳
月，減為有期徒刑柒月。又共同攜帶兇器、毀壞門扇竊盜，累犯
，處有期徒刑壹年貳月，減為有期徒刑柒月。應執行有期徒刑壹
年。
乙○○共同攜帶兇器、毀壞門扇竊盜，累犯，處有期徒刑壹年肆
月，減為有期徒刑捌月。又共同攜帶兇器、毀壞門扇竊盜，累犯
，處有期徒刑壹年肆月，減為有期徒刑捌月。應執行有期徒刑壹
年貳月。
    事  實
一、丙○○前於民國91年間因竊盜案件，經本院判處有期徒刑1
    年6 月確定，於92年間另因施用第二級毒品案件，經本院判
    處有期徒刑6 月確定，上開二罪再經本院裁定定應執行刑為
    應執行有期徒刑1 年10月確定，入監執行至95年1 月25日假
    釋出監，所餘刑期交付保護管束，已於95年2 月13日依行刑
    累進處遇條例之規定縮短刑期後假釋期滿，未經撤銷假釋，
    其未執行之刑，以已執行論。乙○○曾於92年間，因竊盜、
    施用第二級毒品等案件，經本院分別判處有期徒刑7 月、4
    月確定後，上揭二罪經入監接續執行，於93年11月20日縮刑
    期滿執行完畢。
二、詎其二人仍不知悔改，共同基於意圖為自己不法所有之犯意
    聯絡，於95年7 月30日下午4 時許，至桃園縣龍潭鄉○○路
    594 巷62弄6 號4 樓之甲○○住宅前，推由乙○○負責把風
    ，丙○○則持其所有在客觀上足以對人之生命、身體、安全
    構成威脅可供為兇器使用之鐵製扳手1 支（未扣案），毀壞
    附著於該住宅鐵門之門鎖後，打開鐵門並進入該住宅（毀損
    、無故侵入住宅部分均未據告訴），竊取甲○○所有之筆記
    型電腦1 部、鑽戒1 批，得手後迅即逃逸，並將上開所竊得
    之財物變賣得款朋分花用。其二人又另行起意，並共同基於
    意圖為自己不法所有之犯意聯絡，於同年9 月18日下午5 時
    許，至桃園縣龍潭鄉○○路694 巷26弄6 號之丁○○住宅前
    ，仍由乙○○把風，丙○○則持其所有在客觀上足以對人之
    生命、身體、安全構成威脅可供為兇器使用之一字起子1 支
    （未扣案），毀壞附著於該住宅鐵門之門鎖後，打開鐵門並
    進入該住宅（毀損、無故侵入住宅部分均未據告訴），竊取
    丁○○所有之液晶電視、V8攝影機、數位相機各1 台及黃金
    項鍊1 條，得手後迅即逃逸，並將上開所竊得之財物變賣得
    款朋分花用。嗣經甲○○、丁○○報警處理，為警分別在其
    二人住處，採集可疑指紋比對後，發覺為丙○○所遺留，始
    查獲上情。
三、案經桃園縣政府警察局龍潭分局報請臺灣桃園地方法院檢察
    署檢察官偵查起訴。
    理  由
一、本案被告丙○○、乙○○二人所犯均為死刑、無期徒刑或最
    輕本刑為3 年以上有期徒刑以外之罪，其二人均於本院準備
    程序中就前揭被訴事實為有罪之陳述，經本院告知簡式審判
    程序之旨，並聽取當事人之意見後，本院依刑事訴訟法第27
    3 條之1 第1 項規定，裁定進行簡式審判程序，合先敘明。
二、前開犯罪事實，業據被告丙○○、乙○○等二人於本院審理
    中坦承不諱，並經被害人甲○○、丁○○分別於警詢中陳述
    無訛，且有內政部警政署刑事警察局95年10月14日刑紋字第
    0950147407號及95年12月29日刑紋字第0950181284號鑑驗書
    各一份在卷可稽，此外並有現場照片及管委會公告之錄影翻
    拍照片附卷可資佐證，足徵被告二人之自白與事實相符，事
    證明確，被告犯行均堪認定。
三、查被告二人二次行竊時所分別攜帶之上開鐵製扳手、一字起
    子，客觀上均足以對人之生命、身體、安全構成威脅而均具
    有危險性，自屬兇器無疑，核其二人所為共犯本件二次竊盜
    犯行，均係犯刑法第321 條第1 項第2 款、第3 款之攜帶兇
    器、毀壞門扇竊盜罪。被告二人就前述二次竊盜犯行，均具
    有犯意聯絡及行為分擔，應論以共同正犯。被告二人所犯上
    開二罪間，均犯意各別，行為互殊，應分論併罰。且被告二
    人有如事實欄一所載之犯罪科刑及執行完畢紀錄，此有卷附
    之臺灣高等法院被告前案紀錄表可按，其等均於有期徒刑執
    行完畢後，五年以內故意再犯本件有期徒刑以上之罪，均為
    累犯，應依刑法第47條第1 項規定加重其刑。爰審酌被告二
    人均正值青壯，竟不思努力以正當勞力謀生，且均曾因竊盜
    案件，經判處罪刑並執行完畢，仍不知警惕檢束，再度恣意
    且以毀壞門鎖侵入住宅之方式竊取他人財物，危害社會治安
    非輕，原不宜寬縱，惟念被告丙○○自警詢之初即坦承犯行
    ，犯後態度較佳等一切情狀，分別量處如主文所示之刑。末
    查本件被告二人竊盜之犯罪時間，均在96年4 月24日之前，
    所犯刑法第321 條第1 項第2 款、第3 款之罪，雖為中華民
    國九十六年罪犯減刑條例第3 條第1 項第15款所定不予減刑
    之罪，惟其宣告刑均未逾有期徒刑1 年6 月，均合於同條例
    第3 條第1 項減刑條件，爰均依同條例第2 條第1 項第3 款
    各減其宣告刑二分之一。至被告二人行竊時所使用之前揭鐵
    製扳手、一字起子各1 支，因均未扣案，且復乏確據證明尚
    屬存在，爰不併予宣告沒收，附此敘明。
據上論斷，應依刑事訴訟法第273 條之1 第1 項、第299 條第1
項前段，刑法第28條、第321 條第1 項第2 款、第3 款、第47條
第1 項、第51條第5 款，中華民國九十六年罪犯減刑條例第2 條
第1 項第3 款、第7 條、第10條第1 項，判決如主文。
本案經檢察官蔡正雄到庭執行職務。
中　　華　　民　　國　　96　　年　　11　　月　　20　　日
                      刑事庭    法　官　曾家貽
以上正本證明與原本無異。
如不服本判決，應於判決送達後10日內，向本院提出上訴狀。
                                書記官  陳淑瓊
中　　華　　民　　國　　96　　年　　11　　月　　20　　日
附論罪科刑依據之法條
中華民國刑法第321條
（加重竊盜罪）
犯竊盜罪而有左列情形之一者，處 6 月以上、 5 年以下有期徒
刑：
一  於夜間侵入住宅或有人居住之建築物、船艦或隱匿其內而犯
之者。
二  毀越門扇、牆垣或其他安全設備而犯之者。
三  攜帶兇器而犯之者。
四  結夥三人以上而犯之者。
五  乘火災、水災或其他災害之際而犯之者。
六  在車站或埠頭而犯之者。
前項之未遂犯罰之。
